【裁判字號】    95,訴緝,113
【裁判日期】    950623
【裁判案由】    毒品危害防制條例
【裁判全文】
臺灣高雄地方法院刑事判決             95年度訴緝字第113號
公  訴  人  臺灣高雄地方法院檢察署檢察官
被      告  甲○○
                    （另案於臺灣高雄監獄執行）
上列被告因違反毒品危害防制條例案件，經檢察官提起公訴（94
年度毒偵字第6536號、第6537號、第7435號）及移送併案審理（
95年度毒偵字第1115號、第2226號），本院判決如下：
    主  文
甲○○連續施用第一級毒品，累犯，處有期徒刑壹年貳月，扣案
第一級毒品海洛因拾肆包（含包裝袋；合計驗後淨重陸點肆貳公
克、空包裝重點捌公克）、第一級毒品海洛因貳包（含包裝
袋；合計驗後淨重零點貳公克、空包裝總重零點陸捌公克）、殘
留第一級毒品海洛因之注射針筒壹支及夾鏈袋貳個均沒收銷燬，
夾鏈袋伍個均沒收；又連續施用第二級毒品，累犯，處有期徒刑
陸月，扣案之第二級毒品甲基安非他命壹包（含包裝袋；驗後淨
重零點貳玖公克）、第二級毒品甲基安非他命壹包（含包裝袋：
驗後毛重零點陸公克）、殘留第二級毒品甲基安非他命之玻璃
吸食器貳個及夾鏈袋壹個均沒收銷燬，夾鏈袋伍個均沒收。應執
行有期徒刑壹年陸月，扣案之第一級毒品海洛因拾肆包（含包裝
袋；合計驗後淨重陸點肆貳公克、空包裝重點捌公克）、第
一級毒品海洛因貳包（含包裝袋；合計驗後淨重零點貳公克、空
包裝總重零點陸捌公克）、第二級毒品甲基安非他命壹包（含包
裝袋；驗後淨重零點貳玖公克）、第二級毒品甲基安非他命壹包
（含包裝袋：驗後毛重零點陸公克）、殘留第一級毒品海洛因
之注射針筒壹支及夾鏈袋壹個、殘留第一級毒品海洛因及第二級
毒品甲基安非他命之夾鏈袋壹個、殘留第二級毒品甲基安非他命
之玻璃吸食器貳個均沒收銷燬，夾鏈袋伍個均沒收。
    事  實
一、甲○○前因違反毒品危害防制條例案件，經法院判處有期徒
    刑8 月確定，於民國93年10月27日執行完畢。復因毒品案件
    ，經法院判處應執行有期徒刑1 年4 月確定（入監執行中）
    。其因施用毒品案件，經法院裁定送勒戒處所執行觀察、勒
    戒後，認有繼續施用毒品之傾向，又經法院裁定令入戒治處
    所施以強制戒治1 年，於0 年6 月19日強制戒治期滿，由臺
    灣高雄地方法院檢察署檢察官於90年6 月20日以90年度戒毒
    偵字第722 號不起訴處分確定。
二、其猶不知悔改，明知海洛因及甲基安非他命業經公告分別列
    為毒品危害防制條例第2 條第2 項第1 款、第2 款之第一、
    二級毒品，不得非法持有、施用，竟基於施用第一級毒品海
    洛因之概括犯意，於前開強制戒治執行完畢釋放後5 年內即
    94年8 月7 日凌晨某時起至95年4 月上旬某時止，連續在其
    位於高雄縣梓官鄉○○村○○路195 號住處或停放於高雄縣
    梓官鄉○○路旁所駕駛之車牌號碼2837-MG 號自用小客車內
    等處，以將第一級毒品海洛因摻入香菸內之方式，每2 至3
    天施用第一級毒品海洛因1 次；另基於施用第二級毒品甲基
    安非他命之概括犯意，於94年8 月7 日凌晨某時起至95年4
    月上旬某時止，連續於上開地點，將第二級毒品甲基安非他
    命置於玻璃吸食器內，以火由下燒烤而吸食其氣體之方式，
    每2 至3 天施用第二級毒品甲基安非他命1 次。嗣經警分別
    於下述時、地查獲上情：(一)於94年8 月7 日11時30分許，在
    高雄縣仁武鄉○○村○○路138 號前，因形跡可疑，為警盤
    查並扣得第二級毒品甲基安非他命1 包（驗前淨重0.34公克
    、驗後淨重0.29公克）、殘留第二級毒品甲基安非他命之玻
    璃吸食器1 個；(二)於94年8 月8 日4 時30分許，在高雄縣仁
    武鄉灣內村福茂加油站內，因形跡可疑，為警盤查並扣得第
    二級毒品甲基安非他命1 包（驗前毛重0.4 公克、驗後毛重
    0.36公克）、殘留第二級毒品甲基安非他命之玻璃吸食器1
    個、殘留第一級毒品海洛因及第二級毒品甲基安非他命之夾
    鏈袋1 個、殘留第一級毒品海洛因之夾鏈袋1 個及注射針筒
    1 支，以及甲○○所有預備供施用第一、二級毒品所用之夾
    鏈袋5 個；(三)於94年8 月18日16時30分許，在高雄市楠梓區
    ○○○路南三巷31之3 號，經警持搜索票於甲○○友人楊宏
    偉住處搜索，扣得甲○○所持有之第一級毒品海洛因14包（
    含包裝袋；合計淨重淨重6.42公克、空包裝重3.83公克），
    並經在場之甲○○同意為警採集尿液送驗，結果呈嗎啡及甲
    基安非他命陽性反應而查獲；(四)於95年1 月16日13時許，在
    高雄市○○區○○路與華欣路口，因形跡可疑，為警盤查，
    經其同意為警採集尿液送驗，結果呈嗎啡及甲基安非他命陽
    性反應；(五)於95年1 月16日23時許，在高雄市三民區○○○
    路133 號前，因形跡可疑，為警盤查，當場於甲○○身上查
    扣第一級毒品海洛因2 包（含包裝袋；合計驗後淨重0.2 公
    克、空包裝總重0.68公克）。
二、案經高雄縣政府警察局、高雄市政府警察局楠梓分局分別報
    請臺灣高雄地方法院檢察署檢察官偵查起訴及移送併辦。
    理  由
一、本件被告甲○○所犯為死刑、無期徒刑、最輕本刑為3 年以
    上有期徒刑以外之罪，其於準備程序進行中，就被訴事實為
    有罪之陳述，經告知簡式審判程序之旨，並聽取當事人之意
    見後，本院合議庭裁定由受命法官獨任進行簡式審判程序，
    合先敘明。
二、上揭事實，業據被告於本院審理時坦承不諱，且其於上開時
    間分別為警查獲時所採取之尿液，經送請臺灣檢驗科技股份
    有限公司、高雄市立凱旋醫院檢驗，確均呈嗎啡及甲基安非
    他命陽性反應，有該公司於94年9 月2 日、8 月19日出具之
    濫用藥物尿液檢驗報告各乙份，及該醫院於94年9 月6 日、
    95年1 月24日出具之濫用藥物尿液檢驗報告共3 份附卷可稽
    。扣案之白粉共16包，送請法務部調查局鑑定結果，均檢出
    為第一級毒品海洛因（其中14包，合計驗後淨重6.42公克、
    空包裝重3.83公克；其中2 包，合計驗後淨重0.2 公克、空
    包裝總重0.68公克），有法務部調查局於94年11月16日、95
    年3 月24日分別出具之鑑定通知書各乙份在卷可佐。上開扣
    案之晶體、夾鏈袋、針筒、玻璃吸食器，均送請高雄醫學大
    學附設中和紀念醫院檢驗結果，晶體2 包均檢出為第二級毒
    品甲基安非他命（1 包驗前淨重0.34公克、驗後淨重0.29公
    克；1 包驗前毛重0.4 公克、驗後毛重0.36公克），玻璃吸
    食器2 個檢出殘留第二級毒品甲基安非他命反應，注射針筒
    1 支、夾鏈袋1 個則殘留第一級毒品海洛因反應，夾鏈袋1
    個殘留第一級毒品海洛因、第二級毒品甲基安非他命之反應
    ，有該醫院出具之報告編號0000-000號、313 號至323 號之
    檢驗報告乙份附卷可參。此外，並有事實欄所載之海洛因、
    甲基安非他命、夾鏈袋、針筒及玻璃吸食器等扣案可資佐證
    。被告上開自白與事實相符，自可採為認定事實之證據，其
    施用第一、二級毒品之犯罪事實，堪以認定。被告前因施用
    毒品案件，經本院裁定送勒戒處所觀察、勒戒後，因有繼續
    施用毒品之傾向，又經本院裁定令入戒治處所施以強制戒治
    ，於90年6 月19日強制戒治期滿之事實，有臺灣高等法院被
    告前案紀錄表、本院被告院內索引卡紀錄表及臺灣高雄地方
    法院檢察署刑案資料查註紀錄表各1 份附卷可參，其於強制
    戒治執行完畢釋放後，5 年內再犯本件施用第一、二級毒品
    罪，事證明確，應予依法論科。
三、按對於施用毒品者之追訴，依毒品危害防制條例第23條第2
    項規定：「觀察、勒戒或強制戒治執行完畢釋放後，5 年內
    再犯第10條施用毒品之罪者，應依法追訴。」本件被告前因
    施用毒品案件，經檢察官聲請強制戒治，復經本院裁定令入
    戒治處所施以強制戒治，於90年6 月19日強制戒治期滿，其
    於強制戒治執行完畢釋放後，5 年內再犯本件施用毒品案件
    ，依毒品危害防制條例第23條第2 項之規定，應依法追訴。
    核被告所為，係犯毒品危害防制條例第10條第1 項之施用第
    一級毒品罪及同條例第10條第2 項之施用第二級毒品罪。被
    告先後多次施用第一、二級毒品之犯行，時間緊接，各犯相
    同之罪名，均顯係出於概括之犯意為之，為連續犯，分別依
    刑法第56條之規定以一罪論，並均加重其刑。被告持有第一
    、二級毒品進而施用，持有之低度行為各為施用之高度行為
    所吸收，均不另論持有毒品之罪。被告所犯上開二罪，罪名
    各別，行為互異，應分論併罰。被告前因毒品案件，經法院
    判處有期徒刑8 月，於93年10月27日執行完畢，此有臺灣高
    等法院被告前案紀錄表及臺灣高雄地方法院檢察署刑案資料
    查註紀錄表各1 份在卷可稽，其於5 年以內再犯本件有期徒
    刑以上之罪，為累犯，上開2 罪均應依刑法第47條規定加重
    其刑，並均遞加重之。至檢察官移送併案審理部分（即95年
    度毒偵字第1115號、第2226號）即被告於94年12月某日起至
    95年1 月17日施用第一級毒品海洛因、於94年年中某日起至
    95年1 月17日施用第二級毒品甲基安非他命之犯行，及95年
    1 月16日施用第一級毒品海洛因、第二級毒品甲基安非他命
    之犯行，以及被告於本院自白起訴及併案以外之施用第一級
    毒品海洛因、第二級毒品甲基安非他命之犯行等，雖均未據
    起訴，惟與已起訴論罪科刑部分，各有連續犯之裁判上一罪
    關係或事實上一罪關係，為起訴效力所及，既經查明，本院
    自得一併審究，附此敘明。
四、本院審酌被告前因犯施用毒品案件經觀察勒戒、強制戒治，
    未能徹底戒絕毒品，甫於94年7 月22日因施用毒品案件，經
    法院判決有期徒刑1 年、5 月，應執行有期徒刑1 年4 月並
    確定，仍經警高達5 次查獲，為本案施用毒品犯行，顯見其
    無戒毒悔改之意；另念其施用毒品乃自戕一己之身體健康，
    尚未對他人造成危害，犯後坦承犯行，態度尚可等一切情狀
    ，分別量處如主文所示之刑，並定其應執行刑。扣案之白粉
    、晶體分別為第一級毒品海洛因、第二級毒品甲基安非他命
    ，其包裝袋與其上殘留之毒品無從分析剝離；又殘留第一級
    毒品海洛因之注射針筒1 支、夾鏈袋1 個，殘留第一級毒品
    海洛因、第二級毒品甲基安非他命之夾鏈袋1 個，以及殘留
    第二級毒品甲基安非他命之玻璃吸食器2 個，均與其上殘留
    之毒品無從分析剝離，應均依毒品危害防制條例第18條第1
    項前段規定宣告沒收銷燬。扣案之夾鏈袋5 個，為被告所有
    預備供施用第一、二級毒品所用之物，經被告供述明確（見
    本院95年6 月12日審判筆錄第2 頁），應依刑法第38條第1
    項第2 款規定予以沒收。
據上論斷，應依刑事訴訟法第273 條之1 第1 項、第299 條第1
項前段，毒品危害防制條例第10條第1 項、第2 項、第18條第1
項前段，刑法第11條、第56條、第47條、第38條第1 項第2 款、
第51條第5 款、第9款，判決如主文。
中    華    民    國    95    年    6     月    23    日
                  刑事第六庭    法  官  楊佩蓉
上正本證明與原本無異
如不服本判決，應於判決送達後10日內，向本院提出上訴狀。
中    華    民    國    95    年    6     月    23    日
                                書記官  黃國忠
附錄本案判決論罪科刑法條：
毒品危害防制條例第10條
施用第一級毒品者，處6月以上5年以下有期徒刑。
施用第二級毒品者，處 3 年以下有期徒刑。


司法院資訊處製作；財團法人民間司法改革基金會備份。
